【裁判字號】    98,中交簡上,612
【裁判日期】    980721
【裁判案由】    過失傷害
【裁判全文】
臺灣臺中地方法院刑事判決         98年度中交簡上字第612號
上  訴  人
即  被  告  乙○○
上列上訴人即被告因過失傷害案件，不服本院臺中簡易庭民國98
年4月30日98年度中交簡字第774號刑事簡易判決（檢察官聲請簡
易判決處刑案號：98年度偵字第6177號），提起上訴，本院管轄
第二審合議庭判決如下︰
    主      文
上訴駁回。
    犯罪事實及理由
一、本案經本院合議庭審理結果，認第一審簡易判決之認事用法
    及量刑均無不當，應予維持，並引用臺灣臺中地方法院檢察
    署檢察官聲請簡易判決處刑書及本院第一審刑事簡易判決書
    之記載（如附件所示）。
二、上訴人即被告乙○○上訴意旨略以：告訴人並未在左轉專用
    道行駛，而係違規在直行車道行駛，因此才會遭伊所撞及，
    告訴人顯然與有過失，原審未斟酌於此，顯有疏漏，且判決
    過重云云。
三、經查：
  (一)本案係上訴人即被告乙○○因飲酒及打瞌睡，以致未能注意
    車前狀況，致其所駕駛之車號6682-WA號自小客車，由後撞
    及由告訴人所駕駛之車號9R-9216號自小客車，使告訴人之
    車輛再往前撞及被害人王林秀香所駕駛之車號B6-8090號自
    小客車之事實，為上訴人即被告所自白不諱，並經證人即告
    訴人甲○○、被害人王林秀香於警詢中證述相吻在卷。依此
    ，上訴人即被告與告訴人車輛確係屬前後車輛關係無誤，則
    告訴人既係屬前車，乃其無論係沿直行或左轉車道行駛，其
    對於屬後車之上訴人即被告車輛之行止，均無從加以預見，
    遑論可以適切迴避以避免車禍之發生，是告訴人對於本件車
    禍，自難認有何之過失，此徵之上訴人即被告於偵訊中亦稱
    ：「（檢察官問：對於肇事責任有何看法？）是我的責任，
    對方沒有責任。」等語，更為顯然。此外，證人即告訴人甲
    ○○於警詢中證稱：我由朝馬路沿環中路內側快車道到市○
    路見號誌為「左轉綠燈」，我車左轉，當我到達事故地時，
    此車後方遭一部自小客車號6682-WA追撞等語，另證人即被
    害人王林秀香於警詢中證述：我由朝馬路沿中彰到市○○道
    ○○道，接環中路平面道路行駛內側慢車道到市政路，見市
    ○路口號誌「左轉綠燈」亮起後左轉，當我左轉到事故地時
    ，我車遭一部自小客車車號9R-9216碰撞等語；可見車禍時
    ，證人即告訴人甲○○、被害人王林秀香均係見「左轉綠燈
    」亮起後，方起步左轉往市政路方向行駛，乃其等均係依號
    誌指示行駛無疑，更難指摘有何違規之處。故上訴人即被告
    據引前詞主張告訴人即甲○○與有過失一節，並無理由。
  (二)再按刑罰之量定，固屬法院自由裁量之職權行使，但仍應審
    酌刑法第57條所列各款事由及一切情狀，為酌量輕重之標準
    ，並非漫無限制，在同一犯罪事實與情節，如別無其他加重
    或減輕之原因，下級審法院量定之刑，亦無過重或失輕之不
    當情形，則上級審法院對下級審法院之職權行使，原則上應
    予尊重（最高法院85年度臺上字第2446號判決參照）。而刑
    法第284條第1項前段過失傷害罪之法定刑係6月以下有期徒
    刑、拘役或500元以下罰金，且上訴人即被告應依道路交通
    管理處罰條例第86條第1項加重其刑，乃原審判處被告有期
    徒刑3月，並諭知如易科罰金以新臺幣2,000元折算1日，其
    認事用法均無違誤，且所量處之刑已屬中度刑，是被告請求
    再予以從輕量刑等語，併無理由。
  (三)據上，本件上訴人即被告所提上訴理由，均無理由，應予以
    駁回。
據上論斷，應依刑事訴訟法第455條之1第1項、第3項、第368條
，判決如主文。
本案經檢察官丙○○到庭執行職務。
中    華    民    國    98    年    7    月    21    日
                  刑事第17庭    審判長法  官  高文崇
                                      法  官  張清洲
                                      法  官  林世民
以上正本證明與原本無異。
本件不得上訴。
                                      書記官  紀俊源
中    華    民    國    98    年    7    月    21    日
附錄論罪科刑法條：
中華民國刑法第284條
因過失傷害人者，處6月以下有期徒刑、拘役或5百元以下罰金，
致重傷者，處1年以下有期徒刑、拘役或5百元以下罰金。
從事業務之人，因業務上之過失傷害人者，處1年以下有期徒刑
、拘役或1千元以下罰金，致重傷者，處3年以下有期徒刑、拘役
或2千元以下罰金。


司法院資訊處製作；財團法人民間司法改革基金會備份。
